臺灣臺中地方法院刑事判決　96年度訴字第2038號
公　訴　人　臺灣臺中地方法院檢察署檢察官
被　　　告　甲○○
　　　　　　　　　　（另案於臺灣臺中監獄執行中）
上列被告因毒品危害防制條例案件，經檢察官提起公訴（九十六
年度毒偵字第二三二九號），被告於本院受命法官行準備程序時
，對於犯罪事實為有罪之陳述，經本院合議庭裁定由受命法官獨
任適用簡式審判程序，判決如下：
    主    文
甲○○施用第一級毒品，累犯，處有期徒刑壹年壹月。扣案之第
一級毒品海洛因壹包（淨重零點陸玖公克，空包裝重零點貳伍公
克）、第一級毒品海洛因壹包（含袋毛重零點肆公克）及摻有毒
品海洛因之三五牌香煙貳支、大衛杜夫牌香煙肆支，均沒收銷燬
之；又施用第二級毒品，累犯，處有期徒刑玖月。應執行有期徒
刑壹年陸月。扣案之第一級毒品海洛因壹包（淨重零點陸玖公克
，空包裝重零點貳伍公克）、第一級毒品海洛因壹包（含袋毛重
零點肆公克）及摻有毒品海洛因之三五牌香煙貳支、大衛杜夫牌
香煙肆支，均沒收銷燬之。
    犯罪事實及理由
一、本件犯罪事實如下：
    甲○○前於民國（下同）九十年間因施用毒品案件，經本院
    裁定送臺灣臺中看守所附設勒戒處所觀察、勒戒後，認無繼
    續施用毒品之傾向，由臺灣臺中地方法院檢察署檢察官於九
    十年一月十八日，以九十年度毒偵字第一六七號為不起訴處
    分，並於九十年一月十九日執行完畢釋放出所。其復於九十
    三年間因施用第一、二級毒品案件，經本院於九十三年七月
    三十日以九十三年度訴字第一一四七號刑事判決分別判處有
    期徒刑一年、八月，其後再與因竊盜案件判處之有期徒刑四
    月，合併定應執行刑為有期徒刑一年九月確定，於九十三年
    七月二十六日入監執行，於九十五年四月七日縮刑期滿執行
    完畢。又於九十五年間，因施用第一、二級毒品案件，經本
    院於九十六年三月十五日以九十六年度訴字第五七五號判決
    有期徒刑一年、八月，應執行有期徒刑一年五月，並於九十
    六年四月十六日確定。詎甲○○仍不知悔改，竟於前開施用
    毒品案件之有期徒刑執行完畢後五年內，復基於反覆施用第
    一級毒品之集合性犯意，於九十六年三月十六日起至九十六
    年五月十四日止，以每日施用一次之頻率，在臺中市○○路
    與梅亭街附近朋友家中，利用將第一級毒品海洛因羼入香煙
    內吸食之方式，施用第一級毒品海洛因多次。其另基於反覆
    施用第二級毒品之集合性犯意，於九十六年三月十六日起至
    同年五月十四止，以每日施用一次之頻率，在臺中市○○路
    與梅亭街附近朋友家中，利用將第二級毒品甲基安非他命置
    放於玻璃球內以火燻烤，而後再吸食其霧化氣體之方式，施
    用第二級毒品甲基安非他命多次。嗣先後於九十六年四月十
    九日二十時十五分許、同年五月十一日十時四十分許、同年
    五月十四日十五時四十分許，分別在臺中市○○區○○路與
    太原路口、臺中市○○區○○路二段五八八號、臺中市○區
    ○○路與西屯路口，為警查獲，並分別扣得第一級毒品海洛
    因一包（淨重零點六九公克，空包裝重零點二五公克）、第
    一級毒品海洛因一包（含袋毛重零點四公克）、摻有毒品海
    洛因之三五牌香煙二支及大衛杜夫牌香煙四支等物。案經臺
    中市警察局移送暨臺中市警察局第二、六分局報告臺灣臺中
    地方法院檢察署檢察官偵查起訴。
二、證據名稱：
  (1)被告甲○○於本院審理時之自白。
  (2)中山醫學大學附設醫院藥物檢測中心尿液檢驗報告三份。法
    務部調查局九十六年五月二十五日調科壹字第０９６２３０
    ４５３３０號鑑定書一份。
  (3)扣案之第一級毒品海洛因一包（淨重零點六九公克，空包裝
    重零點二五公克）、第一級毒品海洛因一包（含袋毛重零點
    四公克）、摻有毒品海洛因之三五牌香煙二支及大衛杜夫牌
    香煙四支。
  (4)臺灣高等法院被告全國前案紀錄表（被告之素行及累犯之認
    定）。
三、按最高法院九十五年度第七次刑事庭會議決定：「一、施用
    第一、二級毒品為犯罪行為，毒品危害防制條例第十條定有
    處罰明文。故施用第一、二級毒品者，依前揭規定本應科以
    刑罰。惟基於刑事政策，對合於一定條件之施用者，則依同
    條例第二十條、第二十三條之規定，施以觀察、勒戒及強制
    戒治之保安處分。二、毒品危害防制條例於民國九十二年七
    月九日修正公佈，自九十三年一月九日施行，其中第二十條
    、第二十三條將施用毒品之刑事處遇程式，區分為『初犯』
    及『五年內再犯』、『五年後再犯』。依其立法理由之說明
    ：『初犯』，經觀察、勒戒或強制戒治後，應為不起訴處分
    或不付審理之裁定；經觀察、勒戒或強制戒治執行完畢釋放
    後，『五年內再犯』者，因其再犯率甚高，原實施之觀察、
    勒戒及強制戒治既已無法收其實效，爰依法追訴或裁定交付
    審理。至於經觀察、勒戒或強制戒治執行完畢釋放後，『五
    年後再犯』者，前所實施之觀察、勒戒或強制戒治已足以遮
    斷其施用毒品之毒癮，為期自新及協助其斷除毒癮，仍適用
    『初犯』規定，先經觀察、勒戒或強制戒治之程式。從而依
    修正後之規定，僅限於『初犯』及『五年後再犯』二種情形
    ，始應先經觀察、勒戒或強制戒治程式。倘被告於五年內已
    再犯，經依法追訴處罰，縱其第三次（或第三次以上）再度
    施用毒品之時間，在初犯經觀察、勒戒或強制戒治執行完畢
    釋放五年以後，已不合於『五年後再犯』之規定，且因已於
    『五年內再犯』，顯見其再犯率甚高，原實施觀察、勒戒或
    強制戒治，已無法收其實效，即應依該條例第十條處罰。」
    。本案被告前曾於九十年間因施用毒品案件，經本院裁定送
    臺灣臺中看守所附設勒戒處所觀察、勒戒後，認無繼續施用
    毒品之傾向，由臺灣臺中地方法院檢察署檢察官於九十年一
    月十八日，以九十年度毒偵字第一六七號為不起訴處分，並
    於九十年一月十九日執行完畢釋放出所；其復於九十三年間
    因施用第一、二級毒品案件，經本院於九十三年七月三十日
    以九十三年度訴字第一一四七號刑事判決分別判處有期徒刑
    一年、八月，其後再與因竊盜案件判處之有期徒刑四月，合
    併定應執行刑為有期徒刑一年九月確定，於九十三年七月二
    十六日入監執行，於九十五年四月七日縮刑期滿執行完畢之
    事實，此有臺灣高等法院被告前案紀錄表、刑案查註紀錄表
    各一份附卷可考，被告於上開觀察勒戒執行後，既曾於五年
    內再犯毒品危害防制條例第十條第一、二項之罪，並經判刑
    確定，本次被告犯毒品危害防制條例第十條第一、二項之罪
    ，依上開最高法院決定意旨，認被告再犯率甚高，原實施觀
    察、勒戒或強制戒治，已無法收其實效，自非屬毒品危害防
    制條例第二十條第三項所定「五年後再犯」之情形，而應依
    法追訴。
四、論罪科刑：
（一）查海洛因、甲基安非他命分係毒品危害防制條例第二條第
      二項第一、二款所規定之第一、二級毒品。核被告甲○○
      所為，係犯同條例第十條第一項之施用第一級毒品罪及同
      條第二項之施用第二級毒品罪。其持有毒品之行為，意在
      供己施用，故其施用前後持有第一級毒品海洛因及第二級
      毒品甲基安非他命之低度行為，應各為施用之高度行為所
      吸收，均不另論罪。
（二）被告所犯上開施用第一級毒品罪及施用第二級毒品罪之行
      為間，犯意各別，行為互殊，應予分論併罰。
（三）又被告甲○○前曾於九十三年間因施用第一、二級毒品案
      件，經本院於九十三年七月三十日以九十三年度訴字第一
      一四七號刑事判決分別判處有期徒刑一年、八月，其後再
      與因竊盜案件判處之有期徒刑四月，合併定應執行刑為有
      期徒刑一年九月確定，於九十三年七月二十六日入監執行
      ，於九十五年四月七日縮刑期滿執行完畢之事實，有臺灣
      高等法院被告前案紀錄表、刑案資料查註紀錄表各一份附
      卷可稽，其於五年以內再故意犯本件有期徒刑以上之貳罪
      ，均應依刑法第四十七條第一項，各論以累犯，並均加重
      其刑。
（四）爰審酌被告施用第一、二級毒品，經觀察、勒戒後，仍不
      知戒惕，一再施用，無視於毒品對於自身健康之戕害及國
      家對於杜絕毒品犯罪之禁令，不知戒除惡習，惡性非輕，
      然念及坦承犯行，態度良好，其施用毒品並無危害他人，
      被告犯罪手段尚屬平和，所生損害尚非鉅大，且被告於犯
      後於本院審理時坦承犯行，尚見悔意之犯罪後態度，暨施
      用毒品者均有相當程度之成癮性及心理依賴，其犯罪心態
      與一般刑事犯罪之本質並不相同，應側重適當之醫學治療
      及心理矯治為宜等一切情狀，分別量處如主文所示之刑，
      並定其應執行之刑，以資懲儆。
（五）又扣案之第一級毒品海洛因一包（淨重零點六九公克，空
      包裝重零點二五公克）、第一級毒品海洛因一包（含袋毛
      重零點四公克），屬毒品危害防制條條例第二條第二項第
      一款所稱之第一級毒品，而摻有海洛因之三五牌香煙二支
      、大衛杜夫牌香煙四支及前述扣案海洛因之包裝袋二個等
      物，則與附著其上之毒品無從析離，應視同海洛因，均應
      依同條例第十八條第一項前段之規定，沒收銷燬之。
五、應適用之法條：刑事訴訟法第二百七十三條之一第一項、第
    二百九十九條第一項前段、第三百十條之二、第四百五十四
    條第一項，毒品危害防制條例第十條第一項、第二項、第十
    八條第一項前段，刑法第十一條、第四十七條第一項、第五
    十一條第五款，判決如主文。
本案經檢察官郭景東到庭執行職務。
中　　華　　民　　國　　96　　年　　7 　　月　　10　　日
                刑事第七庭  法　官  張清洲
以上正本證明與原本無異。
如不服本判決，應於送達後十日內向本院提出上訴狀（須附繕本
），上訴於臺灣高等法院臺中分院。
                            書記官　沈筱玲
中　　華　　民　　國　　96　　年　　7 　　月　　10　　日
附錄論罪科刑法條
毒品危害防制條例第十條
施用第一級毒品者，處六月以上五年以下有期徒刑。
施用第二級毒品者，處三年以下有期徒刑。
毒品危害防制條例第十八條第一項：
查獲之第一、二級毒品及專供製造或施用第一、二級毒品之器具
，不問屬於犯人與否，均沒收銷燬之；
